# 求助陈版 :处置子公司及其他营业单位收到的净额。

提问人：csse235 时间：2022-07-15 11:37:26
母公司有对子公司的债务。在处置子公司时，1.母公司没有清偿债务，合并日后在当年才予以清偿，那么此时处置子公司及其他营业单位收到的净额在合并日，是否需要扣除债务，而将该债务单独列为取得借款或收到其他列报，合并日后清偿作为偿还债务或支付其他经营列报。还是合并日该债务仍然作为处置净额，后续偿还时也作为处置净额。 2.处置子公司时一并清偿债务，那么不考虑债务的影响，取得对价减去费用减去子公司货币资金就是处置净额对吧？

回答人：chenyiwei
1 、如果该项债务的偿还未受到股权处置影响，仍按原定还款日归还，则处置日该债务仍然作为处置净额，后续偿还时作为偿还债务支付的现金。
2 、是。相当于将清偿债务的款项冲抵了处置子公司或营业单位收到的现金净额。